臺灣基隆地方法院刑事判決　　　　　　　　94年度易字第50號
公　訴　人　臺灣基隆地方法院檢察署檢察官
被　　　告　乙○○　男　29歲.
上列被告因竊盜案件，經檢察官聲請簡易判決處刑（93年度偵字
第4350號），本院認不宜逕以簡易判決處刑，改依通常程序審理
，合議庭復裁定由受命法官獨任進行審判，經依簡式審判程序審
理後判決如下︰
    主  　　文
乙○○連續攜帶兇器竊盜，累犯，處有期刑拾月。
扣案之鑰匙貳支均沒收。
    事實及理由
壹、程序事項
    按檢察官聲請以簡易判決處刑之案件，經法院認為有第451
    條之1第4項但書之情形者，應適用通常程序審判之，刑事訴
    訟法第452條定有明文。本案被告俞仁和所犯之罪，不合同
    法第449條所定得以簡易判決處刑之案件，爰依上開規定，
    改依通常程序審判之；又其所犯者非為死刑、無期徒刑、最
    輕本刑為3年以上有期徒刑之罪或高等法院管轄第一審案件
    ，其於準備程序進行中，先就被訴事實為有罪之陳述，經告
    知其簡式審判程序之旨，並聽取公訴人、被告之意見後，本
    院業已依刑事訴訟法第273條之1第1項之規定，裁定由受命
    法官獨任以簡式審判程序進行本案之審理。
貳、實體事項
一、犯罪事實：
  (一)乙○○前因違反毒品危害防制條例案件，先後經臺灣彰化地
    方法院判處有期徒刑3月及7月確定，上開2 案合併定應執行
    刑為有期徒刑9 月，又因違反毒品危害防制條例案件，經臺
    灣彰化地方法院判處有期徒刑10月確定，上開案件接續執行
    ，於民國91年12月5 日假釋出監，嗣其假釋經撤銷，應執行
    殘刑有期徒刑4 月29日，於93年2 月26日執行完畢；復因違
    反毒品危害防制條例案件，經本院判處有期徒刑10月確定，
    現執行中。
  (二)詎其仍不知悔改，復基於意圖為自己不法所有之竊盜概括犯
    意，連續為下列之竊盜行為：
    1.93年11月18日中午12時許，在臺北縣板橋市○○路○段212
      巷停車場，持所有之鑰匙2支，竊取丙○○所有之K4─133
      7號自用小客車1部，得手後供己代步之用。
    2.93年11月18日下午4 時許，駕駛上開竊得之自用小客車，
      在基隆市○○○路208 巷，持上開丙○○置於車內客觀上
      足以對人之生命、身體構成危險之兇器一字型螺絲起子 1
      支，敲破甲○○所有停放於該處之6F─0133號自用小客車
      之左前方車窗（毀損部分未據告訴），侵入車內竊取甲○○置於車內之電動攪拌機榔頭1 支、電動工具大小各1 台
      、工程公事包1 個、磁硬切割器1 台、磨砂機1 台、金屬
      切割器1 台、水電工具箱1 個、電動鑽具1 台等物。
  (三)嗣甲○○由監視錄影器中發覺遭竊而報警處理，乙○○乃在
    基隆市○○○路武嶺街口為警逮捕，而起獲其竊得之財物，
    並扣得上開一字型螺絲起子1 支及其所有供竊取丙○○自用
    小客車之鑰匙2 支。
二、上開事實有下列證據足以證明：
  (一)被告之供述
    被告於檢察官偵查中、本院準備程序及審理中坦承於上揭時
    、地，連續竊取被害人丙○○及甲○○財物之事實，核與下
    列證據相符，其自白堪信為真實。
  (二)被害人丙○○、甲○○於警詢之指述：
    被害人丙○○與甲○○分別於警詢時指述渠等財物失竊之情
    形明確。
  (三)贓物認領保管收據2 紙：
    被害人丙○○及甲○○分別領回失竊之財物。
  (四)臺北縣政府警察局車輛遺失電腦輸入單1 紙：
    K4─1337號自用小客車係被害人丙○○所有，其於93年11月
    18日晚上11時，向警陳報於當日中午12時許，在臺北縣板橋
    市○○路○段212巷停車場發現遺失。
  (五)螺絲起子1支及鑰匙2支。
    被告供稱扣案之鑰匙2 支係其所有，用以竊取被害人丙○○
    之自用小客車；另雖持扣案螺絲起子破壞被害人甲○○之自
    用小客車車窗，侵入車內竊取財物，然該持以竊盜之螺絲起
    子係取自被害人丙○○的車內，並非其所有。
三、論罪科刑之理由：
  (一)被告持鑰匙竊取被害人丙○○所有之自用小客車部分，核係
    犯刑法第320條第1項之普通竊盜罪；又扣案之一字型螺絲起
    子，係鐵製品，質硬形堅，有照片1 紙附卷可稽，客觀上足
    以對人之生命、身體造成危險，顯為兇器無疑，被告持以竊
    取被害人甲○○之財物，核其所為係犯刑法第321條第1項第
    3款之加重竊盜罪。再刑法第321條第1項第2款規定：「毀越
    門扇、牆垣或其他安全設備」，乃在保護居住之安全，故而
    所指之「門扇」、或「安全設備」等，均應係指建築物或防
    衛建築物而設者，汽車之玻璃不在該款規定之列，檢察官認
    被告毀損被害人甲○○所有之汽車玻璃，進入車內竊盜，有
    刑法第321條第1項第2款之加重竊盜事由，尚有未合。
  (二)被告先後2 次竊盜犯行，時間緊接，且觸犯構成要件相同之
    罪名，顯係基於概括犯意為之，為連續犯，應論以1 罪，並
    依法加重其刑。
  (三)被告前曾受如犯罪事實欄所載之有期徒刑執行完畢，於5 年
    以內，再犯本件有期徒刑以上之罪，為累犯，應遞加重其刑
    。
  (四)爰審酌被告犯罪之動機、手段、竊得財物之價值，所生之危
    害及犯後坦承行之態度等一切情狀，量處如主文所示之刑。
四、沒收：
    扣案之鑰匙2 支係被告所有，供本案竊盜之用，業如前認定
    ，爰依法宣告沒收；又被告否認扣案之一字型螺絲起子係其
    所有，因該物非屬違禁物，且查無證據可證為被告所有，爰
    不予宣告沒收，附此敘明。
五、應適用之法律：
　　刑事訴訟法第452 條、273條之1第1項、第310條之2、第454
    條第1項、第299條第1項前段，刑法第56、第321條第1項第3
    款、第47條、第38條第1項第2款。
六、對於本件判決如有不服，得自收受送達後10日內，向本院提
    出上訴書狀，上訴於臺灣高等法院。
本案經檢察官樊家妍到庭執行職務。
中　　華　　民　　國　　94　　年　　4 　　月　　29　　日
                  刑事第一庭法  官  劉桂金
以上正本證明與原本無異。
對於本件判決如有不服，應於收受送達後10日內，向本院提出上
訴書狀，上訴於臺灣高等法院，並按他造當事人之人數附具繕本
。
中　　華　　民　　國　　94　　年　　4 　　月　　29　　日
                            書記官  黃士元
附錄論罪科刑法條：
刑法第321條第1項第3款：
犯竊盜罪而有左列情形之一者，處6月以上、5年以下有期徒刑：
三攜帶兇器而犯之者。
